---
sidebar_position: 4
---

# Meeting 4

## Informação da Reunião

**Data:** 20/10/2025  
**Hora:** 12:30

---

## Presentes


- Vicente Barros
- Tiago Coelho
- Gonçalo Fonseca
- Marta Condeço
- Vasco Pereira

**Ausentes:**

- João Almeida
- Pedro Martins

---

## Ordem de Trabalhos

1. Sugestão de reorganização do projeto.
2. Gestão da Organização no GitHub:
    - Gerir Issues
    - Criação do template para o projeto
    - Autorizações dos elementos
    - Repositórios a criar
3. Revisão dos mockups em papel.
---

## Notas Adicionais

---

*Ata redigida por: Tiago Coelho
