---
sidebar_position: 6
---

# Meeting 6

## Informação da Reunião

**Data:** 03/11/2025  
**Hora:** 12:30

---

## Presentes

- Vicente Barros
- Tiago Coelho
- Gonçalo Fonseca
- Marta Condeço
- Vasco Pereira

**Ausentes:**

- João Almeida
- Pedro Martins

---

## Ordem de Trabalhos

1. Revisão do Backlog: estrutura e subdivisão das tasks
2. Sugestões para workflows no github
3. Implementação de rulesets nos repositórios 
---

## Notas Adicionais

---

*Ata redigida por: Gonçalo 
